---
title: "PART 1 : Data Science R_basic"
toc: true
toc_float:
  collapsed: false
  smooth_scroll: false
  
format: 
  html:
    code-fold: true
---

# Section 1: R Basics, Functions, and Data Types

## 1. Функция `table`

Принимает вектор в качестве входных данных и возвращает частоту каждого уникального элемента в векторе.

-   Используйте функцию `table` в одной строке кода для создания таблицы, показывающей количество штатов в каждом регионе.

```{r library}
#|echo: false


library(dslabs)
data(murders)
summary(murders)
nrow(murders) # количество строк в DF
head(murders, 8) # отображает первые 20 строк DF
```

```{r table ()}
table(murders$region) # количество уникальных значений в каждом уровне факторной переменной
```

## 2. Квадратное уравнение (через функцию)

Чтобы найти решения уравнения такого формата , используйте квадратное уравнение:

$a * x^2 + b*x + c = 0$ .
Для чего существуют эти два решения?
Используйте квадратное уравнение.

$\frac{-b +- \sqrt{b^2 - 4ac}}{/2a}$

Посчитать корни для : $2x^2 - x - 4 = 0$

```{r sqrt}
a <- 2
b <- -1
c = -4

x1 <- (-b + sqrt(b^2 - 4*a*c))/(2*a)
x2 <- (-b - sqrt(b^2 - 4*a*c))/(2*a)
print(paste('x1 =', round(x1, 2)))
print(paste('x2 =', round(x2, 2)))

y1 = a*x1^2 + b*x1 + c
y2 = a*x2^2 + b*x2 + c
print(paste('y1 =', round(y1, 2)))
print(paste('y2 =', round(y2, 2)))
```

```{r creation of function}
a <- 33
b <- -1
c <- -4

eval_sqrt <- function(a,b,c){
  x1 <- (-b + sqrt(b^2 - 4*a*c))/(2*a)
x2 <- (-b - sqrt(b^2 - 4*a*c))/(2*a)
print(paste('x1 =', round(x1, 2)))
print(paste('x2 =', round(x2, 2)))

y1 = a*x1^2 + b*x1 + c
y2 = a*x2^2 + b*x2 + c
print(paste('y1 =', round(y1, 2)))
print(paste('y2 =', round(y2, 2)))
}

eval_sqrt(a,b,c)
```

## 3. `levels()` and `nlevels()`

Мы уже знаем, что можем использовать функцию `levels()` для определения уровней фактора.
Для определения количества уровней коэффициента может использоваться другая функция, `levels()`.

```{r levels()}
levels(murders$region)
nlevels(murders$region)
```

# Section 2: Vectors, Sorting

## 1. `names()`

Используем для присвоения чисовым значениям имен :

```{r names ()}
cost <- c(50, 75, 90, 100, 150)
food <- c("pizza", "burgers", "salads", "cheese", "pasta")
names(cost) <- food
cost
```

## 2. `sort ()` , `order ()` , `rank ()`

```{r}
x <- c(2, 43, 27, 96, 18)
sorts <- sort(x)
ranks <- rank(x)
orders <- order(x)
df <- data.frame(x,sorts,orders,ranks)
df
```

**sort()** : используется для сортировки вектора от наименьшего к наибольшему

**order()** : возвращает вектор индекса, необходимый для сортировки вектора. 
Это означает, что `sort(x)` и `x[order(x)]` дают тот же результат.

**rank ()** : Позиция элемента от наименьшего к наибольшему значению

```{r order ()}
data("murders")
pop <- murders$population
ord <- order(pop) # сохраняем отсортированные по возрастанию численности изначальные индексы
ord[1] # узнаем какой индекс меньший по численности (т.е штат с наименьшей численностью имеет индекс 51)

which.min(murders$population) # аналогичен предыдущему коду

i <- which.min(murders$population) # Define the variable i to be the index of the smallest state
states <- murders$state # Define variable states to hold the states
states[i] # Use the index you just defined to find the state with the smallest population

```

```{r rank for DF}
states <- murders$state # Define a variable states to be the state names 
ranks <- rank(murders$population) # Define a variable ranks to determine the population size ranks 
my_df <- data.frame(states, ranks) # Create a data frame my_df with the state name and its rank
head(my_df, 8)
```

## 3. Задача с использованием `order ()` , `rank ()`:

-   Создайте переменные states и ranks для хранения названий штатов и рангов по численности населения соответственно.

-   Создайте объект, в котором хранятся индексы, необходимые для упорядочивания значений совокупности, используя команду order.

-   Создайте фрейм данных с обеими переменными в правильном порядке.

-   Используйте оператор скобок `\[`, чтобы изменить порядок каждого столбца во фрейме данных.

-   Столбцы фрейма данных должны располагаться в определенном порядке и иметь определенные названия.

```{r }
states <- murders$state # Определите переменную states как имена state из фрейма данных murders
ranks <- rank(murders$population) # Определите переменный ранг для определения рангов численности населения 
ind <- order(murders$population) # Определите переменную ind для хранения индексов, необходимых для упорядочивания (order) population
my_df <- data.frame(states[ind], ranks[ind]) # Создайте фрейм данных my_df с названием штата и его рангом, упорядоченный от наименее густонаселенного к наиболее

head(my_df, 8)
```

```{r is.na}
data("na_example")
ind <- is.na(na_example)
sum(ind)
```

## 4. Расчет числа Эйлера:

$Euler = \pi^2/6$

```{r}
x <- seq(1:100)
euler <- sum(1/x^2)
euler
```

# Section 3: Indexing, Data Wrangling, Plots

## 1. indexing Assesement

Какая строка кода успешно отфильтрует набор данных об убийствах, чтобы показать только Массачусетс?
Примечание: Предположим, что все названия штатов в наборе данных написаны не с заглавной буквы.
Какая строка кода успешно отфильтрует набор данных об убийствах, чтобы показать только Массачусетс?
Примечание: Предположим, что все названия штатов в наборе данных написаны не с заглавной буквы.

```{r}
which(murders$state == 'massachusetts')
c('massachusetts') %in% murders$state
```

**Объяснение**

which(), match() и %in% - все это может быть использовано для подмножества данных.
Однако в этом случае параметр match() использует заглавные буквы, которых нет в нашем наборе данных, а одна из функций which() использует = вместо ==, что неверно.

**Задачи на DataCamp:**

```{r}
murder_rate <- murders$total / murders$population * 100000
low <- murder_rate < 1
low
```

### `1.1 which()`

Функция which() помогает нам напрямую узнать, какие значения являются низкими или высокими и т.д.
Давайте используем это в этом вопросе.

*Используйте результаты предыдущего упражнения и функцию which для определения индексов murder_rate, связанных со значениями ниже 1.*

```{r}
which(low)
```

Обратите внимание, что если мы хотим знать, какие элементы вектора меньше определенного значения, мы можем использовать код, подобный этому:

```{r}
small <- murders$population < 1000000
murders$state[small]
```

Приведенный выше код показывает нам штаты с населением менее миллиона человек.

*Используйте результаты предыдущего упражнения, чтобы сообщить названия штатов с уровнем убийств ниже 1, используя квадратные скобки для извлечения названий штатов из набора данных.*

```{r}
murders$state[low]
```

### 1.2 **Filtering**

Теперь мы расширим код из предыдущих упражнений, чтобы сообщить о штатах на северо-востоке с уровнем убийств ниже 1.

-   Определите низкий уровень, как и раньше.

-   Используйте оператор & для создания нового объекта, и это верно, когда значение low равно true и состояние находится на северо-востоке

-   Используйте квадратные скобки `\[` и ind, чтобы показать названия состояний, удовлетворяющих этому условию

```{r}
index <- murders$region == 'Northeast' & low
murders$state[index]
```

В предыдущем упражнении мы вычислили уровень убийств для каждого штата и среднее значение этих цифр.

-   Сколько штатов находятся ниже среднего уровня?

```{r}
murder_rate <- murders$total/murders$population*100000
avg <- mean(murder_rate)
sum(murder_rate < avg)
```

### `1.3 match()`

В этом упражнении мы используем функцию `match` для идентификации состояний с аббревиатурами AK, MI и IA.

-   Определите символьный вектор с помощью аббревиатур.

-   Начните с определения индекса записей `murders$abb`, которые соответствуют трем аббревиатурам.

-   Используйте оператор `[`для извлечения состояний.

```{r}
abbs <- c('AK', 'MI', 'IA')
ind1 <- match(abbs,murders$abb)
murders$state[ind1]
```

### 1.4 `%in%`

Если вместо индекса нам нужен логический, который сообщает нам, находится ли каждый элемент первого вектора во втором, мы можем использовать функцию `%in%`.

*Какие из приведенных ниже сокращений являются действительными: MA, ME, MI, MO, MU?*

-   Определите вектор символов с аббревиатурами `MA, ME, MI, MO, MU`.

-   Используйте оператор `%in%` для создания логического вектора, который имеет значение TRUE, когда аббревиатура находится в `$$abb`.

```{r}
abbs <- c('MA', 'ME', 'MI', 'MO', 'MU')
abbs %in% murders$abb
```

Мы снова работаем с символами `abbs <- c('MA', 'ME', 'MI', 'MO', 'MU')`.

-   В предыдущем упражнении мы вычислили индекс `abbs%in%murders$abb`.

-   Основываясь на этом и используя функцию `which` и `!`оператор, получите индекс записей аббревиатур, которые не являются аббревиатурами.

-   Покажите записи аббревиатур, которые на самом деле не являются аббревиатурами.

```{r}
# Используйте команду "which" и оператор "!", чтобы выяснить, какие индексные сокращения на самом деле не являются частью набора данных и сохраните в "ind".
abbs <- c('MA', 'ME', 'MI', 'MO', 'MU')
ind2 <- which(!abbs%in%murders$abb)
abbs[ind2]
```

## 2. dplyr

```{r}
library(dplyr)
library(dslabs)
data(murders)
```

Вы можете добавлять столбцы, используя функцию `dplyr` `mutate`.
Эта функция знает имена столбцов, и внутри функции вы можете вызывать их без кавычек.
Подобный этому:

```         
murders <- mutate(murders, population_in_millions = population / 10^6)
```

### 2.1 `mutate ()`

Обратите внимание, что мы можем написать `population`, а не `murders$population`.
Функция `mutate` знает, что мы берем столбцы из `murders`.

-   Используйте функцию `mutate`, чтобы добавить столбец убийств с именем `rate` с показателем убийств на 100 000 человек.

-   Убедитесь, что вы переопределили убийства, как это сделано в примере кода выше.

-   Помните, что уровень убийств определяется как общее количество убийств, деленное на численность населения, умноженную на 100 000 человек.

```{r mutate}
murders <- murders %>% mutate(rate = total/population * 100000)
head(murders)
```

Обратите внимание, что если `rank(x)` дает вам ранги x от самого низкого до самого высокого, то `rank(-x)` дает вам ранги от самого высокого до самого низкого.

-   Используйте функцию `mutate`, чтобы добавить столбец `rank`, содержащий ранг, от самого высокого до самого низкого уровня убийств.

```{r mutate + rank}
murders <- murders %>% mutate(rank = rank(-rate))
head(murders)
```

### 2.2 `select ()`

С помощью `dplyr` мы можем использовать `select` для отображения только определенных столбцов.
Например, с помощью этого кода мы бы показывали только штаты и численность населения:

```         
head(select(murders, state, population))
```

Используйте `select()`, чтобы отобразить названия штатов и аббревиатуры в "Убийствах".
Просто покажите это, не определяйте новый объект.

```{r}
head(murders %>% select(state, abb))
```

### 2.3 `filter`

Фильтр функции `dplyr` используется для выбора определенных строк фрейма данных для сохранения.
В отличие от `select`, который предназначен для столбцов, `filter` предназначен для строк.
Например, вы можете показать только строку `New York` следующим образом:

```         
filter(murders, state == "New York")
```

Вы можете использовать другие логические векторы для фильтрации строк.

Используйте `filter`, чтобы показать топ-5 штатов с самым высоким уровнем убийств.
После того, как мы добавим количество убийств и ранг, не меняйте набор данных об убийствах, просто покажите результат.
Обратите внимание, что вы можете выполнять фильтрацию на основе столбца `rank`.

```{r}
murders <- mutate(murders, rate = total/population * 100000, rank = rank(-rate))
head(murders)
```

### 2.4 `filter` `!=`

Мы можем удалить строки с помощью оператора `!=`.
Например, чтобы удалить Флориду, мы бы сделали это:

```         
no_florida <- filter(murders, state != "Florida")
```

-   Создайте новый фрейм данных с именем `no_south`, который удаляет штаты из Южного региона.

-   Сколько штатов относится к этой категории?
    Теперь вы можете использовать эту функцию для этого.

```{r filter}
no_south <- filter(murders, region != "South")
nrow(no_south)
```

### 2.5 `filter` `%in%`

```         
filter(murders, state %in% c("New York", "Texas"))
```

-   Создайте новый фрейм данных под названием `murders_nw`, содержащий только штаты с северо-востока и Запада.

-   Сколько штатов относится к этой категории?

```{r filter  %in%}
murders_nw <- filter(murders, region%in%c("Northeast", "West"))
nrow(murders_nw)
```

### 2.6 `filtering 2 conditions`

Предположим, вы хотите жить на северо-востоке или Западе и хотите, чтобы уровень убийств был меньше 1.
Мы хотим увидеть данные по штатам, удовлетворяющим этим параметрам.
Обратите внимание, что вы можете использовать логические операторы с фильтром:

```         
filter(murders, population < 5000000 & region == "Northeast")
```

-   Добавьте столбец "Уровень убийств" и столбец "ранг", как это было сделано ранее

-   Создайте таблицу, назовем ее `my_states`, которая удовлетворяет обоим условиям: она находится на северо-востоке или Западе, а уровень убийств меньше 1.

-   Используйте `select`, чтобы отобразить только название штата, скорость и ранг

```{r}
murders <- mutate(murders, rate = total/population * 100000, rank = rank(-rate))
my_states <- filter(murders, region %in% c("Northeast", "West") & rate < 1)

```

### 2.7 `Using the pipe %>%`

```{r}
murders <- mutate(murders, rate =  total / population * 100000, rank = rank(-rate))
murders %>% 
  filter(region %in% c("Northeast", "West") & rate < 1) %>% 
  select(state, rate, rank)
```

### 2.8 `mutate, filter and select`

Используйте одну строку кода для создания нового фрейма данных, называемого `my_states`, который содержит столбцы `rate` и `rank` (с рангом, упорядоченным от самого высокого к самому низкому), учитывает только штаты на северо-востоке или Западе, в которых уровень убийств ниже 1, и содержит только штат, уровень и ранг колонны.
Строка должна содержать четыре компонента, разделенных тремя операторами `%>%`:

-   Исходный набор данных об убийствах

-   `mutate`, чтобы добавить `rate` и `rank`.

-   `filter`, чтобы сохранить только штаты с северо-востока или Запада, в которых уровень убийств ниже 1.

-   Вызов `select`, в котором сохраняются только столбцы с названием штата, уровнем убийств и рангом.

```{r}
my_states1 <- murders %>%
  mutate(rate =  total / population * 100000, rank = rank(-rate)) %>% 
  filter(region %in% c("Northeast", "West") & rate < 1) %>%
  select(state, rate, rank)
  my_states1
```

------------------------------------------------------------------------

# Practice Exercise. National Center for Health Statistics

Чтобы попрактиковаться в наших навыках `dplyr`, мы будем работать с данными опроса, собранного Национальным центром статистики здравоохранения США **(NCHS)**.
Этот центр проводит серию обследований состояния здоровья и питания с 1960-х годов.

Начиная с 1999 года, ежегодно опрашивается около 5000 человек всех возрастов, а затем они проходят медицинский осмотр в рамках обследования.
Часть этого набора данных доступна через пакет **`NHANES`**, который может быть загружен таким образом:

```{r}
library(NHANES)
data(NHANES)
```

Данные `NHANES` содержат много пропущенных значений.
Помните, что основная функция суммирования в R вернет значение `NA`, если какой-либо из элементов входного вектора равен `NA`.
Вот пример:

```{r}
library(dslabs)
data(na_example)

mean(na_example)
sd(na_example)
```

игнорируйте `NA`, мы можем использовать аргумент na.rm:

```{r}
library(dslabs)
data(na_example)
mean(na_example, na.rm = TRUE)
sd(na_example, na.rm = TRUE)
```

## Exercise 1. Blood pressure 1

Давайте изучим данные NHANES.
Мы будем изучать артериальное давление в этом наборе данных.

Сначала давайте выберем группу для установки стандарта.
Мы будем использовать женщин в возрасте 20-29 лет.
Обратите внимание, что категория обозначена цифрами `20-29`, с пробелом перед цифрой `20`!
`AgeDecade` является `категориальной переменной` для этих возрастов.

Чтобы узнать, является ли кто-то женщиной, вы можете посмотреть на переменную `Gender`.

-   Отфильтруйте набор данных `NHANES` таким образом, чтобы в него были включены только женщины в возрасте 20-29 лет, и назначьте этот новый фрейм данных вкладке `tab`.

-   Используйте `канал`, чтобы применить функциональный фильтр с соответствующей логикой к `NHANES`.
    Помните, что эта возрастная группа обозначается цифрой `20-29`, которая включает пробел.

-   Вы можете использовать `head` для изучения таблицы `NHANES`, чтобы построить правильный вызов `filter`.

```{r}
library(dplyr)
library(NHANES)
data(NHANES)
head(NHANES)
tab <- NHANES %>% filter(Gender == "female" & Age >=20 & Age <= 29)
tab
```

## Exercise 2. Blood pressure 2

Теперь мы вычислим среднее значение и стандартное отклонение для подгруппы, которую мы определили в предыдущем упражнении (женщины в возрасте 20-29 лет), которые мы будем использовать в качестве эталонных для того, что является типичным.

Вы определите среднее значение и стандартное отклонение систолического артериального давления, которые хранятся в переменной `BPSysAve` в наборе данных NHANES.

-   Заполните строку кода, чтобы сохранить среднее и стандартное отклонение систолического артериального давления как `average`, а `standard_deviation` - в переменной с именем `ref`.

-   Используйте функцию `summarize` после фильтрации для женщин в возрасте 20-29 лет и соедините результаты, используя канал `%>%`.
    При выполнении этого помните, что в данных есть `NA`!

```{r}
ref <- NHANES %>% filter(AgeDecade == " 20-29" & Gender == "female") %>%
  summarize(mean(BPSysAve,na.rm = TRUE), sd(BPSysAve,na.rm = TRUE))
ref
```

## Exercise 3. Summarizing averages

Теперь мы повторим упражнение и рассчитаем только среднее кровяное давление для женщин в возрасте 20-29 лет.
Для этого упражнения вам следует ознакомиться с тем, как использовать заполнитель `.` в dplyr или функции `pull`.

*Измените строку примера кода, чтобы присвоить среднее значение числовой переменной с именем* `ref_avg`*, используя `.` или* `pull`*.*

```{r}
ref_avg <- NHANES %>%
  filter(AgeDecade == " 20-29" & Gender == "female") %>%
  summarize(average = mean(BPSysAve, na.rm = TRUE)) %>% pull(average)
ref_avg
```

Функция **`pull()`** из пакета **`dplyr`** используется для извлечения одного столбца из датафрейма (или tibble) как вектор.
Это может быть полезно, когда после ряда операций **`dplyr`** вы хотите работать с одним столбцом.

## Exercise 4. Min and max

Давайте продолжим практиковаться, рассчитав две другие сводки данных: минимальную и максимальную.

Снова мы сделаем это для переменной `BPSysAve` и группы женщин в возрасте 20-29 лет.

-   Укажите минимальное и максимальное значения для той же группы, что и в предыдущих упражнениях.

-   Используйте `filter` и `summarize` , подключенные по трубе `%>%`.
    Функции `min` и `max` можно использовать для получения нужных значений.

-   В `summarize` сохраните минимальное и максимальное значения систолического артериального давления как `minbp` и `maxbp`.

```{r}
NHANES %>%
      filter(AgeDecade == " 20-29"  & Gender == "female") %>%
      summarize(minbp = min(BPSysAve, na.rm = TRUE), maxbp = max(BPSysAve, na.rm = TRUE))
```

## Exercise 5. group_by

Теперь давайте попрактикуемся в использовании функции `group_by`.

То, что мы собираемся сделать, - это очень распространенная операция в науке о данных: вы разделите таблицу данных на группы, а затем вычислите сводную статистику для каждой группы.

Мы рассчитаем среднее и стандартное отклонение систолического артериального давления у женщин для каждой возрастной группы отдельно.
Помните, что возрастные группы указаны в возрастной декаде `AgeDecade`.

-   Используйте функции `filter`, `group_by`, `summaryize` и `pipe %>%`, чтобы вычислить среднее и стандартное отклонение систолического артериального давления у женщин для каждой возрастной группы отдельно.

-   В `summarize` сохраните среднее и стандартное отклонение систолического артериального давления `BPSysAve` как `average` и `standart_deviation`.

-   Примечание: игнорируйте предупреждения о не явном `NA`.
    Это предупреждение не помешает правильному запуску вашего кода.

```{r}
NHANES %>%
      filter(Gender == "female") %>%
      group_by(AgeDecade) %>% 
      summarize(average = mean(BPSysAve, na.rm = TRUE), 
                standart_deviation = sd(BPSysAve,na.rm = TRUE))
```

## Exercise 6. group_by example 2

Теперь давайте еще немного попрактикуемся в использовании `group_by`.
Мы собираемся повторить предыдущее упражнение по вычислению среднего и стандартного отклонения систолического артериального давления, но для мужчин, а не для женщин.

```{r}
NHANES %>%
      filter(Gender == "male") %>%
      group_by(AgeDecade) %>% 
      summarize(average = mean(BPSysAve, na.rm = TRUE), 
                standart_deviation = sd(BPSysAve,na.rm = TRUE))
```

## Exercise 7. group_by example 3

На самом деле мы можем объединить оба этих резюме в одну строку кода.
Это связано с тем, что `group_by` позволяет нам группировать более чем по одной переменной.

Мы можем использовать `group_by(AgeDecade, Gender)` для группировки как по возрастным декадам, так и по полу.

-   Создайте единую сводную таблицу для среднего и стандартного отклонения систолического артериального давления, используя `group_by(AgeDecade, Gender)`.

-   Обратите внимание, что нам больше не нужно фильтровать!

-   Ваш код в `summarize` должен оставаться таким же, как и в предыдущих упражнениях.

-   Примечание: игнорируйте предупреждения о неявном `NA`.
    Это предупреждение не помешает правильному запуску вашего кода или его оценке.

```{r}
NHANES %>%
      group_by(AgeDecade, Gender) %>% 
      summarize(average = mean(BPSysAve, na.rm = TRUE), 
                standart_deviation = sd(BPSysAve,na.rm = TRUE))
```

## Exercise 8. Arrange

Теперь мы собираемся изучить различия в систолическом артериальном давлении между расами, как указано в переменной `Race 1`.

Мы научимся использовать функцию упорядочивания `arrange`, чтобы упорядочить результат в соответствии с одной переменной.

Обратите внимание, что эту функцию можно использовать для упорядочивания любой таблицы по заданному результату.
Вот пример, который упорядочивается по систолическому артериальному давлению.

```         
NHANES %>% arrange(BPSysAve)
```

Если мы хотим, чтобы это было в порядке убывания, мы можем использовать функцию `desc` следующим образом:

```         
NHANES %>% arrange(desc(BPSysAve)) 
```

В этом примере мы сравним систолическое артериальное давление по значениям переменной `Race 1`для мужчин в возрасте 40-49 лет.

-   Вычислите среднее значение и стандартное отклонение для каждого значения `Race 1` для мужчин в возрасте 40-49 лет.

-   Упорядочьте полученную таблицу от самого низкого к самому высокому среднему систолическому артериальному давлению.

-   Используйте функции `filter`, `group_by`, `summarize`, `arrange` и pipe `%>%`, чтобы сделать это в одной строке кода.
    В `summarize` сохраните среднее и стандартное отклонение систолического артериального давления как `average` и `standart_deviation`.

    ```{r}
    NHANES %>%
      filter(Gender == "male" & Age >= 40 & Age <= 49) %>%
      group_by(Race1) %>%
      summarize(
        average = mean(BPSysAve, na.rm = TRUE),
        standard_deviation = sd(BPSysAve, na.rm = TRUE)
      ) %>%
      arrange(average)
    ```

    ### 3. data.table

#### 3.1 Introduction to data.table (theory)

Ключевые моменты

-   В этом курсе мы часто используем пакеты `tidyverse` для иллюстрации, потому что эти пакеты, как правило, содержат код, который очень удобочитаем для начинающих.

-   Существуют и другие подходы к обработке и анализу данных в R, которые быстрее и лучше справляются с большими объектами, такими как пакет `data.table`.

-   При выборе в `data.table` используется обозначение, аналогичное тому, которое используется с матрицами.

-   Чтобы добавить столбец в `data.table`, вы можете использовать функцию `:=`.

-   Поскольку пакет `data.table` разработан таким образом, чтобы избежать пустой траты памяти, когда вы создаете копию таблицы, он не создает новый объект.
    Функция `:=` изменяется по ссылке.

-   Если вы хотите сделать фактическую копию, вам нужно использовать функцию `copy()`.

-   Примечание: начиная с версии 4.1, в языке R появился новый встроенный оператор pipe: `|>`.
    Это работает аналогично каналу `%>%`, с которым вы уже знакомы.

```{r}
# load data.table package
library(data.table)

# load other packages and datasets
library(tidyverse)
library(dplyr)
library(dslabs)
data(murders)

# convert the data frame into a data.table object
murders <- setDT(murders)

# selecting in dplyr
head(select(murders, state, region))

# selecting in data.table - 2 methods
murders[, c("state", "region")] |> head()
murders[, .(state, region)] |> head()

# adding or changing a column in dplyr
murders <- mutate(murders, rate = total / population * 10^5)

# adding or changing a column in data.table
murders[, rate := total / population * 100000]
head(murders)
murders[, ":="(rate = total / population * 100000, rank = rank(population))]

# y is referring to x and := changes by reference
x <- data.table(a = 1)
y <- x

x[,a := 2]
y

y[,a := 1]
x

# use copy to make an actual copy
x <- data.table(a = 1)
y <- copy(x)
x[,a := 2]
y
```

#### 3.2 Summarizing with data.table

Ключевые моменты

-   В `data.table` мы можем вызывать функции внутри `.()`, и они будут применены к строкам.

-   `group_by`, за которым следует `summarize` в dplyr, выполняется в одной строке в `data.table` с использованием аргумента `by`.

```{r}
# load packages and prepare the data - heights dataset
library(tidyverse)
library(dplyr)
library(dslabs)
data(heights)
heights <- setDT(heights)

# summarizing in dplyr
s <- heights %>% 
  summarize(average = mean(height), standard_deviation = sd(height))
  
# summarizing in data.table
s <- heights[, .(average = mean(height), standard_deviation = sd(height))]

# subsetting and then summarizing in dplyr
s <- heights %>% 
  filter(sex == "Female") %>%
  summarize(average = mean(height), standard_deviation = sd(height))
  
# subsetting and then summarizing in data.table
s <- heights[sex == "Female", .(average = mean(height), standard_deviation = sd(height))]

# previously defined function
median_min_max <- function(x){
  qs <- quantile(x, c(0.5, 0, 1))
  data.frame(median = qs[1], minimum = qs[2], maximum = qs[3])
}

# multiple summaries in data.table
heights[, .(median_min_max(height))]

# grouping then summarizing in data.table
heights[, .(average = mean(height), standard_deviation = sd(height)), by = sex]
```

#### 3.3 Sorting data frames

Ключевые моменты

-   Чтобы упорядочить строки во фрейме данных с помощью `data.table`, мы можем использовать тот же подход, который мы использовали для фильтрации.

-   Сортировка по умолчанию осуществляется в порядке возрастания, но мы также можем сортировать таблицы в порядке убывания.

-   Мы также можем выполнить вложенную сортировку, включив несколько переменных в желаемом порядке сортировки.

```{r}
# load packages and datasets and prepare the data
library(tidyverse)
library(dplyr)
library(data.table)
library(dslabs)
data(murders)
murders <- setDT(murders)
murders[, rate := total / population * 100000]

# order by population
murders[order(population)] |> head()

# order by population in descending order
head(murders[order(population, decreasing = TRUE)] )

# order by region and then murder rate
head(murders[order(region, rate)])
```

#### 3.4 Tibbles

Ключевые моменты

-   `tbl` (произносится как "тиббл") - это особый вид фрейма данных.

-   `Tibbles` - это фрейм данных по умолчанию в `tidyverse`.

-   `Tibbles` отображаются лучше, чем обычные фреймы данных.

-   Subset `Tibbles` - это `Tibbles`, что полезно, поскольку функции `tidyverse` требуют фреймов данных в качестве входных данных.

-   `Tibbles` предупредит вас, если вы попытаетесь получить доступ к несуществующему столбцу.
    Записи в `tibbles` могут быть сложными - это могут быть списки или функции.
    Функция `group_by()` возвращает сгруппированный `tibble`, который является особым видом `tibble`.

```{r}
# view the dataset
murders %>% group_by(region)

# see the class
murders %>% group_by(region) %>% class()

# compare the print output of a regular data frame to a tibble
head(gapminder)
as_tibble(gapminder)

# compare subsetting a regular data frame and a tibble
class(murders[,1])
class(as_tibble(murders)[,1])

# access a column vector not as a tibble using $
class(as_tibble(murders)$state)

# compare what happens when accessing a column that doesn't exist in a regular data frame to in a tibble
murders$State
as_tibble(murders)$State

# create a tibble
tibble(id = c(1, 2, 3), func = c(mean, median, sd))
```

# Assessment 3

## Question 1

Сначала определите среднюю высоту в этом наборе данных.
Затем создайте логический вектор `ind` с индексами для тех людей, которые выше среднего роста.

Сколько людей в наборе данных имеют рост выше среднего?

```{r}
library(dslabs)
data(heights)
options(digits = 3)
avg <- mean(heights$height, na.rm = TRUE)
ind <- heights$height > avg
length(heights$height[ind])
```

## Question 2

1.  Сколько человек в наборе данных имеют рост выше среднего и являются женщинами?
2.  Какую долю лиц в наборе данных составляют женщины?

```{r proportion}
library(dslabs)
data(heights)
options(digits = 3)
heights_female <- heights %>% filter(sex == "Female")
length(heights_female$height[ind]) # 1
nrow(heights_female)/length(heights$height) # 2

```

## Question 4

Этот вопрос проведет вас через три шага, чтобы определить пол человека с минимальным ростом.

Determine the minimum height in the `heights` dataset.

```{r}
min(heights$height)
```

Используйте функцию `match()`, чтобы определить индекс первого человека с минимальным ростом.

```{r}
ind_min <- match(min(heights$height), heights$height)
ind_min
```

`subset` столбца `sex` набора данных по индексу в 4b для определения пола индивида.

```{r}
heights$sex[ind_min]
```

## Question 5

Этот вопрос проведет вас через три шага, чтобы определить, сколько из целочисленных значений высоты между минимальной и максимальной высотами не являются фактическими высотами отдельных лиц в наборе данных heights.

1.  Determine the maximum height

```{r}
max <- max(heights$height)
ind_max <- match(max(heights$height), heights$height)
max
ind_max
```

Using the `heights` dataset, create a new column of heights in centimeters named `ht_cm`.
Recall that 1 inch = 2.54 centimeters.
Save the resulting dataset as `heights2`.

What is the height in centimeters of the 18th individual (index 18)?

What is the mean height in centimeters?

How many females are in the `heights2` dataset?

```{r}
heights2 <- heights %>% mutate(ht_cm = height * 2.54)
head(heights2)
heights2$ht_cm[18]
mean(heights2$ht_cm)
heights2_female <- heights2 %>% filter(sex == "Female")
mean_fem_cm <- mean(heights2_female$ht_cm, na.rm = TRUE)
```

## Question 8

Набор данных об оливках `olive` в `dslabs` содержит процентный состав восьми жирных кислот, содержащихся в липидной фракции 572 итальянских оливковых масел:

1.  Plot the percent palmitic acid versus palmitoleic acid in a scatterplot.
    What relationship do you see?

2.  Create a histogram of the percentage of eicosenoic acid in `olive`.
    Which of the following is true?

3.  Make a boxplot of palmitic acid percentage in `olive` with separate distributions for each region.
    Which region has the highest median palmitic acid percentage?

```{r}
   library(dslabs)
data(olive)
head(olive)
plot(palmitic~palmitoleic, olive) # 1
hist(olive$eicosenoic) # 2
boxplot(palmitic~region, olive)
```

# Section 4 Overview

Раздел 4 знакомит вас с общими функциями программирования, такими как команды `if-else` и `for loop`, чтобы вы могли писать свои собственные функции для выполнения различных операций с наборами данных.

В разделе 4.1 вы узнаете:

-   Разобраться в некоторых возможностях программирования R.

В разделе 4.2 вы узнаете:

-   Используйте базовые условные выражения для выполнения различных операций.

-   Проверьте, являются ли какие-либо или все элементы логического вектора истинными.

В разделе 4.3 вы узнаете:

-   Определяйте и вызывайте функции для выполнения различных операций.

-   Передавайте аргументы функциям и возвращайте переменные/объекты из функций.

В разделе 4.4 вы узнаете:

Используйте `for`-циклы для выполнения повторяющихся операций.
Сформулируйте встроенные функции R, которые вы могли бы попробовать сами.
Существует одна оценка `DataCamp` и одна итоговая оценка, чтобы вы могли попрактиковаться в своих навыках программирования.

## 1. Basic Conditionals

Ключевые моменты

-   Наиболее распространенным условным выражением в программировании является оператор `if-else`, который имеет вид `if` \[условие\], выполните \[выражение\], `else` выполните \[альтернативное выражение\]".

-   Функция `ifelse()` работает аналогично оператору `if-else`, но она особенно полезна, поскольку работает с векторами, исследуя каждый элемент вектора и возвращая соответствующий ответ соответствующим образом.
    Функция `any()` принимает вектор логических значений и возвращает `true`, если какая-либо из записей истинна.
    Функция `all()` принимает вектор логических значений и возвращает значение `true`, если все записи являются истинными.

```{r}
# an example showing the general structure of an if-else statement
a <- 0
if(a!=0){
  print(1/a)
} else{
  print("No reciprocal for 0.")
}

# an example that tells us which states, if any, have a murder rate less than 0.5
library(dslabs)
data(murders)
murder_rate <- murders$total / murders$population*100000
ind <- which.min(murder_rate)
if(murder_rate[ind] < 0.5){
  print(murders$state[ind]) 
} else{
  print("No state has murder rate that low")
}

# changing the condition to < 0.25 changes the result
if(murder_rate[ind] < 0.25){
  print(murders$state[ind]) 
} else{
  print("No state has a murder rate that low.")
}

# the ifelse() function works similarly to an if-else conditional
a <- 0
ifelse(a > 0, 1/a, NA)

# the ifelse() function is particularly useful on vectors
a <- c(0,1,2,-4,5)
result <- ifelse(a > 0, 1/a, NA)

# the ifelse() function is also helpful for replacing missing values
data(na_example)
no_nas <- ifelse(is.na(na_example), 0, na_example) 
sum(is.na(no_nas))

# the any() and all() functions evaluate logical vectors
z <- c(TRUE, TRUE, FALSE)
any(z)
all(z)
```

## 2. Functions

Ключевые моменты

-   Функция R, называемая `function()`, сообщает R, что вы собираетесь определить новую функцию.

-   Функции являются объектами, поэтому им должно быть присвоено имя переменной с помощью оператора `arrow`.

-   Общий способ определения функций таков: (1) определите имя функции, которое будет объектом, (2) введите `function()` с аргументами вашей функции в круглых скобках, (3) запишите все операции внутри квадратных скобок.
    Переменные, определенные внутри функции, не сохраняются в рабочей области.

```{r}
# example of defining a function to compute the average of a vector x
avg <- function(x){
  s <- sum(x)
  n <- length(x)
  s/n
}

# we see that the above function and the pre-built R mean() function are identical
x <- 1:100
identical(mean(x), avg(x))

# variables inside a function are not defined in the workspace
s <- 3
avg(1:10)
s


# functions can have multiple arguments as well as default values
avg <- function(x, arithmetic = TRUE){
  n <- length(x)
  ifelse(arithmetic, sum(x)/n, prod(x)^(1/n))
}
```

## 3. For Loops

Ключевые моменты

-   Циклы `For` выполняют одну и ту же задачу снова и снова при изменении переменной.
    Они позволяют нам определить диапазон, который принимает наша переменная, а затем изменять значение в каждом цикле и вычислять выражение каждый раз внутри цикла.

-   Общая форма цикла for такова: "Для `i` в \[некотором диапазоне\] выполните операции".
    Это значение `i` изменяется во всем диапазоне значений, и операции предполагают, что `i` - это значение, которое вы хотите вычислить.

-   В конце цикла значение `i` является последним значением диапазона.

```{r}
# создаем функцию, которая вычисляет сумму целых чисел от 1 до n
compute_s_n <- function(n){
  x <- 1:n
  sum(x)
}

# a very simple for-loop
for(i in 1:5){
  print(i)
}

# a for-loop for our summation
m <- 25
s_n <- vector(length = m) # создайте пустой вектор
for(n in 1:m){
  s_n[n] <- compute_s_n(n)
}

# создаем график для нашей функции суммирования
n <- 1:m
plot(n, s_n)

# таблица значений, сравнивающих нашу функцию с формулой суммирования
head(data.frame(s_n = s_n, formula = n*(n+1)/2))

# overlaying our function with the summation formula
plot(n, s_n)
lines(n, n*(n+1)/2)
```

# DataCamp Assessment 4.0 Programming Basics

Функция `nchar` сообщает вам, сколько символов имеет длина символьного вектора.
Например:

```{r}
char_len <- nchar(murders$state)
head(char_len, 15)
```

Функция `ifelse` полезна, потому что вы преобразуете вектор логических элементов во что-то другое.
Например, в некоторых наборах данных используется число `-999`для обозначения `NA`.
Плохая практика!
Вы можете преобразовать значение `-999` в векторе в `NA`, используя следующий вызов `if else`:

```{r}
x <- c(2, 3, -999, 1, 4, 5, -999, 3, 2, 9)
ifelse(x == -999, NA, x)
```

Для этого упражнения мы объединим ряд функций.

-   Используйте функцию `ifelse` для написания одной строки кода, которая присваивает объекту `new_names` аббревиатуру штата, когда название штата длиннее 8 символов, и присваивает название штата, когда имя не длиннее 8 символов.

Например, если в исходном векторе есть `Массачусетс` (13 символов), то в новом векторе должно быть `MA`.
Но там, где в исходном векторе есть `Нью-Йорк` (8 символов), в новом векторе также должен быть `Нью-Йорк`.

```{r}
new_names <- ifelse (nchar(murders$state) > 8, murders$abb, murders$state)
head(new_names, 10)
```

## 2. Defining functions

Вы столкнетесь с ситуациями, в которых нужная вам функция еще не существует.
R позволяет вам писать свои собственные.
Давайте попрактикуемся в одной такой ситуации, в которой вам сначала нужно определить используемую функцию.
Определяемые вами функции могут иметь несколько аргументов, а также значения по умолчанию.

Для определения функций мы используем `function`.
Например, следующая функция добавляет 1 к числу, которое она получает в качестве аргумента:

```{r}
my_func <- function(x){
    y <- x + 1
    y
}
```

Возвращается последнее значение в функции, в данном случае сохраненное в `y`.

Если вы запустите приведенный выше код, R ничего не покажет.
Это означает, что вы определили функцию.
Вы можете протестировать это следующим образом:

```{r}
my_func(5)
```

Мы определим функцию `sum_n` для этого упражнения.

-   Создайте функцию `sum_n`, которая для любого заданного значения, скажем, `n`,

-   создает вектор `1:n`, а затем вычисляет сумму целых чисел `от 1 до n`.
    Используйте функцию, которую вы только что определили, чтобы определить сумму целых чисел от `1 до 5000`.

```{r}
sum_n <- function(n){
  x <- 1:n
  sum(x)
}

n <- 10
sum_n(n)
```

## 3. Defining functions continued\...

Мы создадим еще одну функцию для этого упражнения.
Мы определим функцию `altman_plot`, которая принимает два аргумента `x` и `y` и строит график разности `y-x` по оси y относительно суммы `x+y` по оси `x`.

Вы можете определять функции с таким количеством переменных, сколько захотите.
Например, здесь нам нужны как минимум два, x и y.
Следующая функция отображает преобразованные значения в `plot`:

```{r}
log_plot <- function(x, y){
    plot(log10(x), log10(y))
}
```

Эта функция ничего не возвращает.
Это просто создает `plot`.

Мы создадим еще одну функцию для этого упражнения.

-   Создайте функцию `altman_plot`, которая принимает два аргумента `x` и `y` и строит график `y-x` (по оси y) против `x+y` (по оси x).

-   Примечание: не используйте круглые скобки вокруг аргументов в функции `plot`, потому что вы введете `R` в заблуждение.

```{r}
altman_plot <- function(x,y){
  plot(x+y, y-x)
}

x <- 1:100
y <-(1:100)^log(10)

altman_plot(x,y)

```

## 4. Lexical scope

Лексическое определение области видимости - это соглашение, используемое многими языками, которое определяет, когда объект доступен по его имени.
Когда вы запустите приведенный ниже код, вы увидите, какой x доступен в разных точках кода.

```{r}
x <- 8
my_func <- function(y){
    x <- 9
    print(x)
    y + x
}
my_func(x)
print(x)
```

Обратите внимание, что когда мы определяем `x` как 9, это происходит внутри функции, но после запуска функции оно равно 8.
Символ x изменился внутри функции, но не снаружи.

После выполнения приведенного ниже кода, каково значение x?

```{r}
x <- 3
my_func <- function(y){
    x <- 5
    y
    print(x)
}
my_func(x)
```

## 5. For loops

В следующем упражнении мы собираемся написать цикл `for`.
В этом цикле `for` мы собираемся вызвать функцию.
Мы определяем эту функцию здесь.

-   Напишите функцию `compute_s_n`, которая для любого заданного значения `n` вычисляет сумму `sumn = 12 + 2^2 + ….`

-   Сообщите значение суммы, когда n=10.

```{r}
compute_s_n <- function(n){
  Sn <- 1:n
  sumn <- sum(Sn^2)
  sumn
}
n <- 10
compute_s_n(n)
```

## 6. For loops continued\...

Теперь мы собираемся вычислить сумму квадратов для нескольких значений .
Для этого мы будем использовать цикл `for`.
Вот пример цикла `for`:

```{r}
results <- vector("numeric", 10)
n <- 10
for(i in 1:n){
    x <- 1:i
    results[i] <- sum(x)
}
```

Обратите внимание, что мы начинаем с вызова `vector`, который создает пустой вектор, который мы будем заполнять во время выполнения цикла.

-   Определите пустой числовой вектор `s_n` размера 25, используя `s_n <- vector("numeric", 25)`.

-   Вычислите сумму, когда `n` равно каждому целому числу от `1 до 25`, используя функцию, которую мы определили в предыдущем упражнении: `compute_s_n`Сохраните результаты в `s_n`

    ```{r}
    results <- vector("numeric", 25)
    n = 25
    compute_s_n <- function(n){
      x <- 1:n
      sum(x^2)
    }

        for (i in 1:n){
          s_n[i] <- compute_s_n(i)
          s_n
    }
    compute_s_n(25)
    ```

## 7. Checking our math

Если мы произведем математические расчеты, то сможем показать, что

`Sn = 12   + 22   + ….n^2 = n(n+1)(2n+1)/6`

Мы уже вычислили значения от 1 до 25, используя цикл for.

Если формула верна, то график versus должен выглядеть кубическим.

Давайте составим этот сюжет.

-   Определите `n <- 1:25`.
    Обратите внимание, что при этом мы можем использовать `for(i in n`)

-   Используйте цикл `for` для сохранения сумм в вектор `s_n <- vector("numeric", 25)`.

-   Постройте график `s_n (по оси y) против n (по оси x`).

```{r}
results <- vector("numeric", 25)
n = 1:25
compute_s_n <- function(n){
  x <- 1:n
  sum(x^2)
}

    for (i in 1:n){
      s_n[i] <- compute_s_n(i)
      s_n
}
compute_s_n(25)
plot(n, s_n)
```

Теперь давайте на самом деле проверим, получим ли мы точно такой же ответ.

```{r}
identical(s_n, n*(n+1)*(2*n+1)/6)
```

# Section 4 Assessment

## Question 1

Load the**`heights`** `dataset` from `dslabs`:

Напишите оператор `ifelse()`, который возвращает 1, если пол женский, и 2, если пол мужской.

Какова сумма результирующего вектора?

```{r}
library(dslabs)
data(heights)

sex_12 <- ifelse(heights$sex == "Female",1,2)
sum(sex_12)

```

## Question 2

Напишите оператор `if else()`, который принимает столбец `height` и возвращает высоту, если она больше `72 дюймов`, и возвращает `0` в противном случае.

Каково среднее значение результирующего вектора?

```{r}
sex_13 <- ifelse(heights$height > 72, heights$height, 0)
mean(sex_13)
```

## Question 3

Напишите функцию `inches_to_ft`, которая принимает количество дюймов `x` и возвращает количество футов.
Один фут равен `12` дюймам.

Что такое `inches_to_ft(144)`?

Сколько людей в наборе данных о росте имеют рост менее 5 футов?

```{r}
inches_to_ft <- function(x){
  y <- x/12
  y
}

fut_heights <- inches_to_ft(heights$height)
s_f <- ifelse(fut_heights < 5, 1, 0)
sum(s_f)

```

## Question 5

Учитывая целое число `x`, факториал от `x` называется `x!` и является произведением всех целых чисел до `x` включительно.
Функция `factorial()` вычисляет факториалы в R.
Например, функция `factorial(4)` возвращает `4! = 4 × 3 × 2 × 1 = 24`.

Выполните приведенный выше код, чтобы сгенерировать вектор длины `m`, где первая запись равна `1!`, вторая запись равна `2!` и так далее до `m!`.

```{r}
# define a vector of length m
m <- 10
f_n <- vector(length = m)

# make a vector of factorials
{
f_n[n] <- factorial(n)
}

# inspect f_n
f_n
```
