---
title: "Mindray BC-6800. August"
toc: true
toc_float:
  collapsed: false
  smooth_scroll: false
---

## 1. Загрузка необходимых библиотек.

```{r lib, warning=FALSE,message=FALSE}
library(tidyverse)
library (data.table)
library(readxl)
library(ggthemes)
library(gt)
library(zoo)
```

## 2. Загрузка таблиц с данными.

```{r data loading, warning=FALSE, message=FALSE}


 august <- read_excel("C:/Users/user/Desktop/DB/3. CAL8000/Hematology/august.xlsx")
 august
```

## 3. Подготовка, преобразование данных

### 3.1 Преобразование столбца с датой/временем в формат даты/времени.

При загрузке данных в этом случае формат **chr**.
После преобразования - **S3: POSIXct** (2023-08-01 00:49:01)

```{r as.date_time}
august$date_time <- dmy_hms(august$date_time)
head(august,10)
```

### 3.2 Создание отдельных столбцов: time, date. Перемещение столбцов в удобное место расположения.

```{r separated date and time}

august <- august |> 
  mutate(time = format(date_time, "%H:%M:%S"), 
         date = format(date_time, "%Y-%m-%d")) |> 
  relocate(time, .after = date_time) |> 
  relocate(date, .after = time) |> 
  select(id, mode, tests_panel, date_time, date, time,sex, age, units, department)

head(august, 5)
```

### 3.3 Округление столбца time (chr) до 8 минут и добавление столбца rounded_time.

В дальнейшем это даст возможность сгруппировать данные для оценки пиковой нагрузки.

```{r roundet time}

august <- august |> 
  mutate(rounded_time = format(round_date(date_time, unit = "8 minutes"), "%H:%M:%S")) |> 
  relocate(rounded_time, .after = time) |> 
  mutate(num = 1) |> 
  relocate(num, .before = id)

head(august, 5)
```

## 4. Построение графиков, оценка результатов.

### 4.1 Группировка по дате (для подсчета количества тестов в день)

-   Добавление столбца день недели

-   Преобразование date из chr в date

-   создание date_num с номером дня (0-30)

```{r visualisation}
# общее количество тестов в день (август)
august_total <- august |>
  group_by(date) |> 
  summarise(count = n()) |> 
  filter(date < '2023-09-01')

august_total$date_ymd <- ymd(august_total$date)
august_total$date_num <- as.numeric(difftime(august_total$date, min(august_total$date), units = "days"))

august_total <- august_total |> 
  mutate(day_of_week = weekdays(date_ymd, abbreviate = TRUE)) |> 
  relocate(day_of_week, .before = date)
august_total
```

### 4.2 Создание точечного графика : "Среднее количество тестов в день (Август)"

```{r satterplot august_total, message=FALSE}

mean_total <- round(mean(august_total$count),1)

august_total |> ggplot(aes(x = date, y = count))+
  geom_point(size = 3, col = "darkgreen", alpha = 0.5)+
  geom_smooth(aes(x = date, y = count, group = 1), method = "lm", se = FALSE, col = "darkgray", linetype = "dashed")+
  geom_hline(yintercept = mean_total, linetype = "dotted", linewidth = 1) +
  annotate("text", x = min(august_total$date), y = mean_total + 100, label = round(mean_total, 1), hjust = 0) +
  theme_minimal() +
  theme(axis.text.x = element_text(angle = 45, hjust = 1))+
  ggtitle("Среднее количество тестов в день (Август)")+
  xlab("Дата")+
  ylab("Количество исследований")
```

Чтобы добавить формулу линейной регрессии и подсчитать прирост за месяц (наклон линии), вы можете использовать функции из пакета **`lm`** (линейная модель) и **`ggplot2`**.

#### **4.2.1 Расчет прироста за месяц**:

1.  Сначала вы можете создать линейную модель с **`lm()`** для **`count`** по **`date`**. Затем извлечь коэффициенты модели, чтобы определить прирост за день. Умножение этого значения на 30 : даст приблизительный прирост за месяц.

```{r}

# Создаем линейную модель
model <- lm(count ~ date_num, data = august_total)

# Получаем коэффициенты
coef_vals <- coef(model)

# Прирост за день
daily_growth <- coef_vals["date_num"]
daily_growth
# Прирост за месяц
monthly_growth <- daily_growth * 30
monthly_growth

```

#### **4.2.2 Добавить формулу на график**:

Вы можете использовать **`annotate()`** для добавления формулы на график.

```{r total 2, message=FALSE}
library(ggplot2)

formula_text <- paste0("y = ", round(coef_vals[1], 2), " + ", round(daily_growth, 2), "x")

august_total |> 
  ggplot(aes(x = date, y = count)) +
  geom_point(size = 3, col = "darkgreen", alpha = 0.5) +
  geom_hline(yintercept = mean_total, linetype = "dotted", size= 1) +
  annotate("text", x = min(august_total$date), y = mean_total + 100, label = round(mean_total, 1), hjust = 0)+
  geom_smooth(aes(x = date, y = count, group = 1), method = "lm", se = FALSE, col = "darkgray", linetype = "dashed") +
  annotate("text", x = min(august_total$date), y = max(august_total$count), label = formula_text, hjust = 0, col = "darkgray") +
  theme_minimal() +
  theme(axis.text.x = element_text(angle = 45, hjust = 1))+
  ggtitle("Среднее количество тестов в день (Август)")+
  xlab("Дата")+
  ylab("Количество исследований")

```

#### 4.2.3 Процентный прирост

Чтобы вычислить процентное изменение или прирост в процентах за месяц на основе вашей линейной модели, выполните следующие шаги:

##### **1. Определите начальное и конечное значения на основе вашей линейной модели**:

Используйте линейную модель, чтобы предсказать начальное значение (на начало месяца) и конечное значение (на конец месяца).

```{r}
predicted_start <- coef_vals[1] + coef_vals["date_num"] * min(august_total$date_num)
predicted_end <- coef_vals[1] + coef_vals["date_num"] * max(august_total$date_num)
```

##### 2. Вычислите процентное изменение:

Процентное изменение можно вычислить с помощью следующей формулы:

$$
Процентное \ изменение=\frac{(Начальное \ значение - Конечное \ значение)}{Начальное \ значение} ×100
$$

```{r}
percent_growth <-  ((predicted_end - predicted_start) / predicted_start) * 100
percent_growth
```

Теперь переменная **`percent_growth`** содержит прирост в процентах за месяц на основе вашей линейной модели.

Если вам интересен среднемесячный процентный прирост, учитывая начальное значение каждого дня и предсказанное значение на следующий день, этот процесс будет сложнее и потребует дополнительных вычислений.
Но приведенный выше метод предоставляет общую оценку процентного изменения на основе линейной модели для всего месяца.

##### 3. Среднемесячный процентный прирост, учитывая начальное значение каждого дня и предсказанное значение на следующий день

Для вычисления среднемесячного процентного прироста, учитывая начальное значение каждого дня и предсказанное значение на следующий день, вам понадобится выполнить следующие шаги:

-   Вычислить процентное изменение для каждой пары дней (день N и день N+1).

-   Найти среднее значение этих процентных изменений.

Давайте приступим к реализации:

1.  Создайте новый столбец в вашем фрейме данных, который представляет собой смещенное значение столбца **`count`**, чтобы можно было легко вычислить процентное изменение:

```{r}
august_total$next_day_count <- dplyr::lead(august_total$count, 1)
august_total$next_day_count
```

2.  Вычислите процентное изменение для каждой пары дней:

```{r}
august_total$percent_change <- ((august_total$next_day_count - august_total$count) / august_total$count) * 100
august_total$percent_change
```

Вычислите среднее процентное изменение:

```{r}
average_percent_change <- round(mean(august_total$percent_change, na.rm = TRUE),2)
average_percent_change
```

Теперь **`average_percent_change`** содержит среднее процентное изменение от дня к дню на протяжении всего месяца.

::: {.callout-note appearance="simple"}
Обратите внимание, что последнее значение в столбце **`percent_change`** будет **`NA`**, так как для последнего дня нет следующего дня для сравнения.
Это также учитывается при вычислении среднего значения с помощью аргумента **`na.rm = TRUE`**.
:::

#### 4.2.4 Скользящее среднее

Скользящее среднее, иногда называемое "перемещающимся средним", вычисляет среднее значение для определенного числа последних наблюдений.
Это используется для сглаживания временных рядов и исключения короткосрочных флуктуаций или шума из данных.

В R и **`tidyverse`** вы можете вычислить скользящее среднее с помощью функции **`rollmean`** из пакета **`zoo`** или функции **`slide`** из пакета **`slider`**.

Вот пример использования **`rollmean`** для вычисления 7-дневного скользящего среднего для вашего набора данных:

```{r}
library(tidyverse)
library(zoo)

august_total <- august_total %>%
  arrange(date) %>%
  mutate(rolling_mean = rollmean(count, 4, fill = NA, align = "center")) |> 
  relocate(rolling_mean, .before = count)
august_total
```

Теперь вы можете добавить это скользящее среднее к вашему графику:

```{r total 3}
august_total %>%
  ggplot(aes(x = date, y = count)) +
  geom_point(size = 3, col = "darkgreen", alpha = 0.5) +
  geom_line(aes(y = rolling_mean), col = "darkblue", na.rm = TRUE, group = 1) +
  geom_smooth(aes(x = date, y = count, group = 1), method = "lm", se = FALSE, col = "darkgray", linetype = "dashed") +
  annotate("text", x = min(august_total$date), y = max(august_total$count), label = formula_text, hjust = 0, col = "darkgray") +
  annotate("text", x = max(august_total$date), y = min(august_total$count), label = paste0("Среднее процентное изменение: ", round(average_percent_change, 2), "%"), hjust = 1)+
  theme_minimal() +
  theme(axis.text.x = element_text(angle = 45, hjust = 1)) +
  ggtitle("Среднее количество тестов в день (Август)") +
  xlab("Дата") +
  ylab("Количество исследований")

```

### 4.3 Расчет почасовой загрузки

```{r}
head(august,5)
```

1.  Создание `august_time`

```{r august_time, warning=FALSE, message=FALSE}
august_time <- august |> 
  group_by(rounded_time, date) |> 
  summarise(count_per_day = n()) |>
  group_by(rounded_time) |>
  summarise(average_count = round(mean(count_per_day),1))


august_time$rounded_time <- hms(august_time$rounded_time)
august_time
```

#### 4.3.1 Skatterplot : "00:00 - 23:59"

```{r}
median_time <- median(period_to_seconds(august_time$rounded_time))

august_time |> ggplot(aes(x = rounded_time, y = average_count)) +
  geom_point(size = 2, color = "darkgreen", alpha = 0.5) +
  scale_x_time(breaks = scales::pretty_breaks(n = 24)) +
  geom_smooth(method = "loess", se = FALSE,span = 0.3 ) +
  geom_vline(xintercept = as.numeric(lubridate::hours(16)), linetype = "dashed", color = "red")+
  geom_vline(xintercept = as.numeric(lubridate::hours(8)), linetype = "dashed", color = "red")+ 
  annotate("text", x = seconds_to_period(median_time), y = max(august_time$average_count)/2, label = "24%", hjust = 0.5) +
  theme(axis.text.x = element_text(angle = 90, hjust = 1))+
  ggtitle("Среднесуточная загрузка за август")+
  xlab("Часы")+
  ylab("Количество тестов (интервал = 15 мин)")

```

#### 4.3.2 Процент исследований с 16:00 до 08:00

```{r}
plan <- august_time |> 
  filter(rounded_time >= hours(8) & rounded_time<=hours(16)) |> 
  summarise(plan = sum(average_count))

duty <- august_time |> 
  filter(rounded_time < hours(8) | rounded_time>hours(16)) |> 
  summarise(duty = sum(average_count))

round(duty$duty/(duty$duty+plan$plan)*100,0)
```

#### 4.3.3 Skatterplot : "08:00 - 08:00 следущего дня"

```{r}
august$date <- ymd(august$date)
august$time <- hms(august$rounded_time)

august_analyzed_24h <- august |> 
  mutate(time = hms::hms(time)) |>
  relocate(date, time, .before = num) |> 
  group_by(date) |>
  arrange(date,time) |> 
  select(date, time) 

august_analyzed_24h <- august_analyzed_24h |> 
  group_by(time) |> 
  summarise (count = n()/33)

august_analyzed_24h$count <- round(august_analyzed_24h$count, 1)

august_analyzed_24h
```

```{r}
# Переводим время в POSIXct, чтобы можно было выполнить смещение
base_date <- as.Date("2023-10-24")
august_analyzed_24h <- august_analyzed_24h %>%
  mutate(datetime = as.POSIXct(paste(base_date, time), format = "%Y-%m-%d %H:%M:%S", tz = "UTC")) %>%
  mutate(shifted_datetime = if_else(datetime < as.POSIXct("2023-10-24 08:00:00", tz="UTC"), datetime + days(1), datetime))

limits <- as.POSIXct(c("2023-10-24 08:00:00", "2023-10-25 08:00:00"), tz = "UTC")
breaks <- as.POSIXct(c("2023-10-24 08:00:00", "2023-10-24 12:00:00", "2023-10-24 16:00:00", "2023-10-24 20:00:00", "2023-10-25 00:00:00", "2023-10-25 04:00:00", "2023-10-25 08:00:00"), tz = "UTC")

ggplot(august_analyzed_24h, aes(x = shifted_datetime, y = count)) +
  geom_point(size = 2, color = "darkgreen", alpha = 0.3) +
  scale_x_datetime(limits = limits, breaks = breaks, labels = scales::time_format("%H:%M")) +
  labs(x = "Time", y = "Count", title = "Number of tests over 24 hours starting at 8 AM")+
  theme_minimal()+
  geom_smooth(se = FALSE, span  = 0.2, alpha = 0.2)
```

#### 4.3.4 Загрузка по дням недели

##### 1. Создаем столбец с днями недели : `weekday` и стобец с номером недели : `week_num`. (используется `lubridate`)

```{r}
library(lubridate)

# Извлекаем числовое значение дня недели с помощью wday()
august$wday_num <- wday(august$date_time)

# Преобразуем числовые значения в имена дней недели
august$weekday <- weekdays(as.Date(august$date_time))

# Перемещаем столбец 'weekday' перед столбцом 'id'
august <- august |> relocate(weekday, .before = id)

# Создаем столбец с номером недели (в году)

august$week_num <- week(august$date)
august <- august |> relocate(week_num, .before = weekday)
august
```

##### 2. Выполняем группировку по дню недели для построения графика

```{r august_wd, warning=FALSE, message=FALSE}

avg_tests_per_weekday <- august |> 
  group_by(date, weekday) |> 
  summarise(daily_tests = n()) |> 
  group_by(weekday) |> 
  summarise(avg_tests = mean(daily_tests))
avg_tests_per_weekday
```

##### 3. Построение графика начиная с понедельника

Чтобы гарантировать, что график начинается с понедельника, нужно сначала преобразовать вашу переменную **`weekday`** в упорядоченный фактор с правильной последовательностью дней.
Затем вы можете использовать эту упорядоченную переменную для построения графика.

Вот как вы можете сделать это:

```{r}
# Преобразование 'weekday' в упорядоченный фактор
ordered_days <- c("Monday", "Tuesday", "Wednesday", "Thursday", "Friday", "Saturday", "Sunday")
avg_tests_per_weekday$weekday <- factor(avg_tests_per_weekday$weekday, levels = ordered_days, ordered = TRUE)

mean_wd <- round(mean(avg_tests_per_weekday$avg_tests),2)

# Теперь вы можете построить график
library(ggplot2)
ggplot(avg_tests_per_weekday, aes(x=weekday, y=avg_tests)) +
  geom_point() +
  geom_line(group=1, col = "gray") +
  labs(title="Среднее количество тестов по дням недели (Август)", x="День недели", y="Среднее количество тестов")+
  theme_minimal()+
  geom_hline(yintercept = mean_wd, linetype = "dashed", color = "darkgreen")

```

::: {.callout-note appearance="simple"}
В **`ggplot2`**, параметр **`group`** используется для определения, какие точки следует соединить линиями в случае, если несколько наблюдений имеют одно и то же значение по оси X.

В вашем коде у вас есть график, который показывает среднее количество тестов по дням недели.
Поскольку каждый день недели уникален, вам не нужно было бы использовать параметр **`group`** для соединения точек в определенной последовательности.
Однако, по умолчанию, **`geom_line()`** пытается группировать линии на основе другой переменной.
Указав **`group=1`**, вы фактически говорите **`ggplot2`**: "Считай все эти точки одной группой и соедини их линией".

В общем, **`group=1`** здесь служит инструкцией для **`geom_line()`** обрабатывать все данные как одну группу и соединять их последовательно на основе порядка дней недели.
Если бы вы убрали **`group=1`**, то **`geom_line()`** не знал бы, как соединять точки, и вы бы не увидели линию на вашем графике.
:::
